【裁判字號】    89,上易,147
【裁判日期】    890224
【裁判案由】    違反毒品危害防制條例
【裁判全文】
臺灣高等法院高雄分院刑事判決    八十九年度上易字第一四七號
    上訴人
    即被告      甲○○
右上訴人因違反毒品危害防治條例案件，不服臺灣屏東地方法院八十八年度易字第一
四七九號中華民國八十八年十二月八日第一審判決（起訴案號：臺灣屏東地方法院檢
察署八十八年度毒偵字第三七九號），提起上訴，本院判決如左：
    主  文
原判決撤銷。
甲○○連續施用第二級毒品，累犯，處有期徒刑柒月。
扣案之第二級毒品安非他命壹包（毛重零點捌貳公克）沒收銷燬之，玻璃吸食器壹組
、玻璃吸管參支、塑膠吸管分裝器壹支，均沒收。
    事  實
甲○○曾於民國八十二年間，因違反麻醉藥品管理條例案件，經台灣屏東地方法院判
處有期徒刑五月確定，於八十三年二月二十八日執行完畢；復於八十三年間因違反戡
亂時期肅清煙毒條例案件，經同法院先後判處有期徒刑六月、六月確定，應執行有期
徒刑十一月，於八十四年九月一日執行完畢，不知警惕，再因施用第二級毒品安非他
命案件，經同法院以八十八年度毒聲字第六０號裁定送觀察、勒戒後，認無繼續施用
毒品之傾向，乃經台灣屏東地方法院檢察署檢察官於八十八年二月二日以八十八年度
偵字第五０八號為不起訴處分確定；詎其仍不知悔改，復基於概括之犯意，自八十八
年九月間某日起至同年十月三日止，連續在屏東市○○路九六號二樓租屋處，施用第
二級毒品安非他命多次，嗣為警於八十八年十月三日十四時許，在屏東市○○路四號
「日日超商」內查獲，並扣得第二級毒品安非他命一小包（毛重０. 八二公克），且
又經警在其右揭租屋處，扣得其所有供施用安非命之玻璃吸食器一組、玻璃吸管三支
、塑膠吸管分裝器一支等物。案經屏東縣警察局屏東分局移送台灣屏東地方法院檢察
署檢察官偵查起訴。
    理  由
一、訊據被告甲○○對於右揭事實坦認不諱，被告為警查獲採尿送驗結果有甲基安非
    命陽性反應，有屏東縣衛生局八十八年十月十一日屏縣衛檢字第八八０三六六號
    檢驗結果通知書一紙附卷可稽，並有安非他命一小包及玻吸食器一組、玻璃吸管
    三支、塑膠吸管分裝器一支等物扣案足資佐證，被告自白核與事實相符，被告施
    用毒品安非他命之犯行事證明確，洵堪認定。又被告前因施用毒品案件，曾經原
    審院依聲請裁送觀察、勒戒後，認無繼續施用毒品之傾向，經台灣屏東地方法院
    檢察署檢察官以八十八年度偵字第五０八號不起訴處分確定在案，有不起訴處分
    書一紙附卷可佐，本件被告再度施用第二級毒品安非他命，又經檢察官聲請本院
    以八十八年度毒聲字第二一二八號裁送觀察、勒戒後，認有繼續施用毒品之傾向
    ，亦有聲請書、裁定書、執行指揮書、屏東看守所函及臺灣屏東看守所暨附設少
    年觀護所附設勒戒處所有無繼續施用毒品傾向證明書等件在卷足佐，附此敘明。
二、按安非他命係毒品危害防制條例第二條第二項第二款所定之第二級毒品。核被告
    所為係犯毒品危害防制條例第十條第二項施用第二級毒品罪。又本件被告非法持
    有第二級毒品行為後，進而施用，其持有之低度行為應被施用之高度行為所吸收
    ，不另論罪。再被告先後多次施用第二級毒品行為，時間緊接，手法相似，所犯
    係同一構成要件之罪名，顯係基於概括犯意為之，應依連續犯之規定，以一罪論
    。被告曾因違反戡亂時期肅清煙毒條例案件，經台灣屏東地方法院先後判處有期
    徒刑六月、六月確定，應執行有期徒刑十一月，於八十四年九月一日執行完畢，
    ，有台灣屏東地方法院檢察署刑案資料查註紀錄表一紙在卷可稽，被告於五年以
    內再犯有期徒刑以上之本罪，為累犯，應依刑法第四十七條規定加重其刑。被告
    犯罪事證既明，原審對其論罪科刑固非無見，惟查，本件被告為警查獲供其本人
    施用安非命所用之「玻璃吸食器」、「玻璃吸管」、「塑膠吸管分裝器」等物，
    均係以普通玻璃、塑膠用品加以改造，依其物品使用性質與「專供製造、施用毒
    品」之器具存在客觀目的即係供為製造、施用毒品之性質有間，被告縱施用時有
    持有供施用之情，尚無另成立毒品危害防制條例第十一條第三項（或肅清煙毒條
    例第十條第三項）之罪餘地，原審法院竟認被告另犯毒品危害防制條例第十一條
    第三項之罪並與前開論罪部分有連續犯關係即有未洽，被告以原判決量刑過重執
    以為為上訴意旨，固無理由，但原判決既有上開可議之處，自應由本院原判決撤
    銷另為適法之判決。審酌被告曾有多次施用毒品前科，猶一再獨犯同一犯行，惟
    其本件施用安非他命之情節非重，其行為又僅係戕害自身健康，犯後坦承不諱態
    度良好等情及其他一切情狀，爰量處有期徒刑七月。扣案之安非他命一小包（毛
    重０．八二公克）係毒品，應依毒品危害防制條例第十八條第一項前段規定，宣
    告沒收銷毀之。另扣案之玻璃吸食器一組、玻璃吸管三支及塑膠吸管分裝器一支
    ，係被告所有供施用毒品之器具，應依刑法第三十八條第一項第二款規定宣告沒
    收。據上論斷，應依刑事訴訟法第三百六十九條第一項前段、第三百六十四條、
    第二百九十九條第一項前段，毒品危害防制條例第十條第二項、第十八條第一項
    前段、刑法第十一條前段、第五十六條、第四十七條，判決如主文。
本案經檢察官陳崑崗到庭執行職務。
中    華    民    國     八十九     年       二       月     二十四   日
                              臺灣高等法院高雄分院刑事第八庭
                                  審判長法官  林榮龍
                                        法官  莊飛宗
                                        法官  洪兆隆
右正本證明與原本無異。
不得上訴。
                                      書記官  葉淑華
中    華    民    國     八十九     年       二       月    二十九    日
附錄本案論罪科刑法條：
毒品危害防制條例第十條第二項：施用第二級毒品者，處三年以下有期徒刑。
毒品危害防制條例第十一條第三項：持有專供製造或施用毒品之器具者，處一年以下
有期徒刑、拘役或新台幣一萬元以下罰金。
                                                                        Ｄ


司法院資訊處製作；財團法人民間司法改革基金會備份。
